Config:
  hfst:
    Gen: ../../../src/generator-gt-norm.hfst
    Morph: ../../../src/analyser-gt-norm.hfst
  xerox:
    Gen: ../../../src/generator-gt-norm.xfst
    Morph: ../../../src/analyser-gt-norm.xfst
    App: lookup

Tests:

# N ! Имя существительное - Noun

# Sg ! Единственное число - Singular
# Pl ! Множественное число - Plural
# AssocPl ! Associative Plural

# Категории притяжательности:
# PxSg1 ! 1 лицо единственного числа
# PxSg2 ! 2 лицо единственного числа
# PxSg3 ! 3 лицо единственного числа
# PxPl1 ! 1 лицо множественного числа
# PxPl2 ! 2 лицо множественного числа
# PxPl3 ! 3 лицо множественного числа

# Voc ! Обращение - Vocative
# Foc ! Focus Clitic

# Nom ! Именительный падеж - Nominative - отвечает на вопросы кӧ?, мо? «кто»?, «что»?
# Gen ! Родительный падеж - Genitive - отвечает на вопросы кӧн?, мон? «кого?», «чего?», «у кого?», «у чего?»
# Dat ! Дательный падеж - Dative - отвечает на вопросы кӧлан?, молан? «кому?», «чему?»
# Acc ! Винительный падеж - Accusative - отвечает на вопросы кӧм?, мом? «кого?», «что?»
# Cmpr ! Сравнительный падеж - Comparative - отвечает на вопросы кӧла?, мола? «подобно кому?, чему?»
# Com ! Совместный падеж - Comitative - отвечает на вопросы кӧге?, моге? «совместно с кем?, с чем?»
# Ine ! Местный падеж - Inessive - отвечает на вопрос кушто? «где?»
# Ill ! Направительный падеж - Illative - отвечает на вопрос кушко? «куда?»
# Lat ! Обстоятельственный падеж - Lative - отвечает на вопрос кушан? «где»?
# Abe ! Лишительный падеж - Abessive - отвечает на вопрос кӧ деч посна? мо деч посна? «без кого, без чего?»

  Noun - ола: # Noun 'city'


     ола+N+Sg+Nom: ола
     ола+N+Sg+Gen: олан
     ола+N+Sg+Dat: олалан
     ола+N+Sg+Acc: олам
     ола+N+Sg+Cmpr: олала
     ола+N+Sg+Com: олаге
     ола+N+Sg+Ine: олаште
     ола+N+Sg+Ill: [олашке, олаш]
     ола+N+Sg+Lat: олаш
     ола+N+Sg+Abe: оладе

     ола+N+LocPl+Nom: олала
     ола+N+LocPl+Ine: олалаште
     ола+N+LocPl+Ill: [олалашке, олалаш]
     ола+N+LocPl+Lat: олалаш

     ола+N+AssocPl+Nom: оламыт
     ола+N+AssocPl+Gen: оламытын
     ола+N+AssocPl+Dat: оламытлан
     ола+N+AssocPl+Acc: оламытым
     ола+N+AssocPl+Cmpr: оламытла
     ола+N+AssocPl+Com: оламытге
     ола+N+AssocPl+Ine: оламытыште
     ола+N+AssocPl+Ill: [оламытышке, оламытыш]
     ола+N+AssocPl+Lat: оламытеш
     ола+N+AssocPl+Abe: оламытде

     ола+N+Pl+Nom: [ола-влак, ола-шамыч]
     ола+N+Pl+Gen: [ола-влакын, ола-шамычын]
     ола+N+Pl+Dat: [ола-влаклан, ола-шамычлан]
     ола+N+Pl+Acc: [ола-влакым, ола-шамычым]
     ола+N+Pl+Cmpr: [ола-влакла, ола-шамычла]
     ола+N+Pl+Com: [ола-влакге, ола-шамычге]
     ола+N+Pl+Ine: [ола-влакыште, ола-шамычыште]
     ола+N+Pl+Ill: [ола-влакышке, ола-шамычышке, ола-влакыш, ола-шамычыш]
     ола+N+Pl+Lat: [ола-влакеш, ола-шамычеш]
     ола+N+Pl+Abe: [ола-влакде, ола-шамычде]

     ола+N+Sg+Nom+PxSg1: олам
     ола+N+Sg+Gen+PxSg1: оламын
     ола+N+Sg+Dat+PxSg1: [оламлан, олаланем]
     ола+N+Sg+Acc+PxSg1: оламым
     ола+N+Sg+Cmpr+PxSg1: [оламла, олалам]
     ола+N+Sg+Com+PxSg1: оламге
     ола+N+Sg+Ine+PxSg1: олаштем
     ола+N+Sg+Ill+PxSg1: олашкем
     ола+N+Sg+Lat+PxSg1: олашем
     ола+N+Sg+Abe+PxSg1: оламде

     ола+N+Sg+Nom+PxSg2: олат
     ола+N+Sg+Gen+PxSg2: олатын
     ола+N+Sg+Dat+PxSg2: [олатлан, олаланет]
     ола+N+Sg+Acc+PxSg2: олатым
     ола+N+Sg+Cmpr+PxSg2: [олатла, олалат]
     ола+N+Sg+Com+PxSg2: олатге
     ола+N+Sg+Ine+PxSg2: олаштет
     ола+N+Sg+Ill+PxSg2: олашкет
     ола+N+Sg+Lat+PxSg2: олашет 
     ола+N+Sg+Abe+PxSg2: олатде

     ола+N+Sg+Nom+PxSg3: [олаже, олаж]
     ола+N+Sg+Gen+PxSg3: олажын
     ола+N+Sg+Dat+PxSg3: [олажлан, олаланже]
     ола+N+Sg+Acc+PxSg3: олажым
     ола+N+Sg+Cmpr+PxSg3: [олажла, олалаже]
     ола+N+Sg+Com+PxSg3: олажге
     ола+N+Sg+Ine+PxSg3: [олаштыже, олаштыж]
     ола+N+Sg+Ill+PxSg3: [олашкыже, олашкыж]
     ола+N+Sg+Lat+PxSg3: [олашше, олашыж, олашыже]
     ола+N+Sg+Abe+PxSg3: олажде

     ола+N+Sg+Nom+PxPl1: олана
     ола+N+Sg+Gen+PxPl1: оланан
     ола+N+Sg+Dat+PxPl1: [оланалан, олаланна]
     ола+N+Sg+Acc+PxPl1: оланам
     ола+N+Sg+Cmpr+PxPl1: [оланала, олалана]
     ола+N+Sg+Com+PxPl1: оланаге
     ола+N+Sg+Ine+PxPl1: олаштына 
     ола+N+Sg+Ill+PxPl1: олашкына 
     ола+N+Sg+Lat+PxPl1: олашна 
     ола+N+Sg+Abe+PxPl1: оланаде

     ола+N+Sg+Nom+PxPl2: олада
     ола+N+Sg+Gen+PxPl2: оладан
     ола+N+Sg+Dat+PxPl2: [оладалан, олаланда]
     ола+N+Sg+Acc+PxPl2: оладам
     ола+N+Sg+Cmpr+PxPl2: [оладала, олалада]
     ола+N+Sg+Com+PxPl2: оладаге
     ола+N+Sg+Ine+PxPl2: олаштыда
     ола+N+Sg+Ill+PxPl2: олашкыда
     ола+N+Sg+Lat+PxPl2: олашда
     ола+N+Sg+Abe+PxPl2: олададе

     ола+N+Sg+Nom+PxPl3: олашт
     ола+N+Sg+Gen+PxPl3: олаштын
     ола+N+Sg+Dat+PxPl3: [олаштлан, олаланышт]
     ола+N+Sg+Acc+PxPl3: олаштым
     ола+N+Sg+Cmpr+PxPl3: [олаштла, олалашт]
     ола+N+Sg+Com+PxPl3: олаштге
     ола+N+Sg+Ine+PxPl3: олаштышт
     ола+N+Sg+Ill+PxPl3: олашкышт
     ола+N+Sg+Lat+PxPl3: олашышт 
     ола+N+Sg+Abe+PxPl3: олаштде

     ола+N+Pl+Nom+PxSg1: [ола-влакем, ола-шамычем, олам-влак, олам-шамыч]
     ола+N+Pl+Gen+PxSg1: [ола-влакемын, ола-шамычемын, олам-влакын, олам-шамычын]
     ола+N+Pl+Dat+PxSg1: [ола-влакемлан, ола-шамычемлан, олам-влаклан, олам-шамычлан, ола-влакланем, ола-шамычланем]
     ола+N+Pl+Acc+PxSg1: [ола-влакемым, ола-шамычемым, олам-влакым, олам-шамычым]
     ола+N+Pl+Cmpr+PxSg1: [ола-влакемла, ола-шамычемла, олам-влакла, олам-шамычла, ола-влаклам, ола-шамычлам]
     ола+N+Pl+Com+PxSg1: [ола-влакемге, ола-шамычемге, олам-влакге, олам-шамычге]
     ола+N+Pl+Ine+PxSg1: [ола-влакыштем, ола-шамычыштем, олам-влакыште, олам-шамычыште]
     ола+N+Pl+Ill+PxSg1: [ола-влакышкем, ола-шамычышкем, олам-влакышке, олам-шамычышке, олам-влакыш, олам-шамычыш]
     ола+N+Pl+Lat+PxSg1: [ола-влакешем, ола-шамычешем, олам-влакеш, олам-шамычеш] 
     ола+N+Pl+Abe+PxSg1: [ола-влакемде, ола-шамычемде, олам-влакде, олам-шамычде]

     ола+N+Pl+Nom+PxSg2: [ола-влакет, ола-шамычет, олат-влак, олат-шамыч]
     ола+N+Pl+Gen+PxSg2: [ола-влакетын, ола-шамычетын, олат-влакын, олат-шамычын]
     ола+N+Pl+Dat+PxSg2: [ола-влакетлан, ола-шамычетлан, олат-влаклан, олат-шамычлан, ола-влакланет, ола-шамычланет]
     ола+N+Pl+Acc+PxSg2: [ола-влакетым, ола-шамычетым, олат-влакым, олат-шамычым]
     ола+N+Pl+Cmpr+PxSg2: [ола-влакетла, ола-шамычетла, олат-влакла, олат-шамычла, ола-влаклат, ола-шамычлат]
     ола+N+Pl+Com+PxSg2: [ола-влакетге, ола-шамычетге, олат-влакге, олат-шамычге]
     ола+N+Pl+Ine+PxSg2: [ола-влакыштет, ола-шамычыштет, олат-влакыште, олат-шамычыште]
     ола+N+Pl+Ill+PxSg2: [ола-влакышкет, ола-шамычышкет, олат-влакышке, олат-шамычышке, олат-влакыш, олат-шамычыш]
     ола+N+Pl+Lat+PxSg2: [ола-влакешет, ола-шамычешет, олат-влакеш, олат-шамычеш]
     ола+N+Pl+Abe+PxSg2: [ола-влакетде, ола-шамычетде, олат-влакде, олат-шамычде]

     ола+N+Pl+Nom+PxSg3: [ола-влакше, ола-шамычше, олаж-влак, олаж-шамыч, олаже-влак, олаже-шамыч]
     ола+N+Pl+Gen+PxSg3: [ола-влакшын, ола-шамычшын, олаж-влакын, олаж-шамычын, олаже-влакын, олаже-шамычын]
     ола+N+Pl+Dat+PxSg3: [ола-влакшылан, ола-шамычшылан, олаж-влаклан, олаж-шамычлан, олаже-влаклан, олаже-шамычлан, ола-влакланже, ола-шамычланже]
     ола+N+Pl+Acc+PxSg3: [ола-влакшым, ола-шамычшым, олаж-влакым, олаж-шамычым, олаже-влакым, олаже-шамычым]
     ола+N+Pl+Cmpr+PxSg3: [ола-влакшыла, ола-шамычшыла, олаж-влакла, олаж-шамычла, олаже-влакла, олаже-шамычла, ола-влаклаже, ола-шамычлаже]
     ола+N+Pl+Com+PxSg3: [ола-влакшыге, ола-шамычшыге, олаж-влакге, олаж-шамычге, олаже-влакге, олаже-шамычге]
     ола+N+Pl+Ine+PxSg3: [ола-влакыштыже, ола-шамычыштыже, олаж-влакыште, олаж-шамычыште, олаже-влакыште, олаже-шамычыште]
     ола+N+Pl+Ill+PxSg3: [ола-влакышкыже, ола-шамычышкыже, олаж-влакышке, олаж-шамычышке, олаже-влакышке, олаже-шамычышке, олаж-влакыш, олаж-шамычыш, олаже-влакыш, олаже-шамычыш]
     ола+N+Pl+Lat+PxSg3: [ола-влакешыже, ола-шамычешыже, олаж-влакеш, олаж-шамычеш, олаже-влакеш, олаже-шамычеш]
     ола+N+Pl+Abe+PxSg3: [ола-влакшыде, ола-шамычшыде, олаж-влакде, олаж-шамычде, олаже-влакде, олаже-шамычде]

     ола+N+Pl+Nom+PxPl1: [ола-влакна, ола-шамычна, олана-влак, олана-шамыч]
     ола+N+Pl+Gen+PxPl1: [ола-влакнан, ола-шамычнан, олана-влакын, олана-шамычын]
     ола+N+Pl+Dat+PxPl1: [ола-влакналан, ола-шамычналан, олана-влаклан, олана-шамычлан, ола-влакланна, ола-шамычланна]
     ола+N+Pl+Acc+PxPl1: [ола-влакнам, ола-шамычнам, олана-влакым, олана-шамычым]
     ола+N+Pl+Cmpr+PxPl1: [ола-влакнала, ола-шамычнала, олана-влакла, олана-шамычла, ола-влаклана, ола-шамычлана]
     ола+N+Pl+Com+PxPl1: [ола-влакнаге, ола-шамычнаге, олана-влакге, олана-шамычге]
     ола+N+Pl+Ine+PxPl1: [ола-влакыштына, ола-шамычыштына, олана-влакыште, олана-шамычыште]
     ола+N+Pl+Ill+PxPl1: [ола-влакышкына, ола-шамычышкына, олана-влакышке, олана-шамычышке, олана-влакыш, олана-шамычыш]
     ола+N+Pl+Lat+PxPl1: [ола-влакешна, ола-шамычешна, олана-влакеш, олана-шамычеш] 
     ола+N+Pl+Abe+PxPl1: [ола-влакнаде, ола-шамычнаде, олана-влакде, олана-шамычде]

     ола+N+Pl+Nom+PxPl2: [ола-влакда, ола-шамычда, олада-влак, олада-шамыч]
     ола+N+Pl+Gen+PxPl2: [ола-влакдан, ола-шамычдан, олада-влакын, олада-шамычын]
     ола+N+Pl+Dat+PxPl2: [ола-влакланда, ола-шамычланда, олада-влаклан, олада-шамычлан, ола-влакдалан, ола-шамычдалан]
     ола+N+Pl+Acc+PxPl2: [ола-влакдам, ола-шамычдам, олада-влакым, олада-шамычым]
     ола+N+Pl+Cmpr+PxPl2: [ола-влакдала, ола-шамычдала, олада-влакла, олада-шамычла, ола-влаклада, ола-шамычлада]
     ола+N+Pl+Com+PxPl2: [ола-влакдаге, ола-шамычдаге, олада-влакге, олада-шамычге]
     ола+N+Pl+Ine+PxPl2: [ола-влакыштыда, ола-шамычыштыда, олада-влакыште, олада-шамычыште]
     ола+N+Pl+Ill+PxPl2: [ола-влакышкыда, ола-шамычышкыда, олада-влакышке, олада-шамычышке, олада-влакыш, олада-шамычыш]
     ола+N+Pl+Lat+PxPl2: [ола-влакешда, ола-шамычешда, олада-влакеш, олада-шамычеш] 
     ола+N+Pl+Abe+PxPl2: [ола-влакдаде, ола-шамычдаде, олада-влакде, олада-шамычде]

     ола+N+Pl+Nom+PxPl3: [ола-влакышт, ола-шамычышт, олашт-влак, олашт-шамыч]
     ола+N+Pl+Gen+PxPl3: [ола-влакыштын, ола-шамычыштын, олашт-влакын, олашт-шамычын]
     ола+N+Pl+Dat+PxPl3: [ола-влакыштлан, ола-шамычыштлан, олашт-влаклан, олашт-шамычлан, ола-влакланышт, ола-шамычланышт]
     ола+N+Pl+Acc+PxPl3: [ола-влакыштым, ола-шамычыштым, олашт-влакым, олашт-шамычым]
     ола+N+Pl+Cmpr+PxPl3: [ола-влакыштла, ола-шамычыштла, олашт-влакла, олашт-шамычла, ола-влаклашт, ола-шамычлашт]
     ола+N+Pl+Com+PxPl3: [ола-влакыштге, ола-шамычыштге, олашт-влакге, олашт-шамычге]
     ола+N+Pl+Ine+PxPl3: [ола-влакыштышт, ола-шамычыштышт, олашт-влакыште, олашт-шамычыште] 
     ола+N+Pl+Ill+PxPl3: [ола-влакышкышт, ола-шамычышкышт, олашт-влакышке, олашт-шамычышке, олашт-влакыш, олашт-шамычыш] 
     ола+N+Pl+Lat+PxPl3: [ола-влакешышт, ола-шамычешышт, олашт-влакеш, олашт-шамычеш] 
     ола+N+Pl+Abe+PxPl3: [ола-влакыштде, ола-шамычыштде, олашт-влакде, олашт-шамычде]


